臺灣高雄地方法院刑事判決　　　　　　　100年度訴字第660號
公　訴　人　臺灣高雄地方法院檢察署檢察官
被　　　告　鄭瓊芬
上列被告因毒品危害防制條例案件，經檢察官提起公訴（100 年
度毒偵字第1310號），被告就被訴事實為有罪之陳述，經本院告
知簡式審判程序之旨，並聽取當事人之意見後，裁定進行簡式審
判程序，判決如下：
    主  文
鄭瓊芬施用第一級毒品，累犯，處有期徒刑壹年。
    事  實
一、鄭瓊芬前於民國88年間因施用毒品案件，經本院以88年度毒
    聲字第4947號裁定送觀察、勒戒後，認有繼續施用毒品之傾
    向，以88年度毒聲字第9520號裁定令入戒治處所施以強制戒
    治，嗣經停止戒治，復撤銷停止戒治，於90年11月7 日戒治
    執行完畢釋放；嗣於93、94年間因施用毒品等案件，分經本
    院93年度訴字第1233號、94年度訴字第1351號判處有期徒刑
    各8 月確定，嗣以94年度聲字第2508號裁定應執行有期徒刑
    1 年2 月確定，於95年1 月27日縮短刑期假釋出監並付保護
    管束，於95年4 月5 日保護管束期滿未經撤銷視為執行完畢
    ；又於96年間因施用毒品案件，經本院以96年度訴字第1578
    號判處有期徒刑1 年，經減刑為有期徒刑6 月確定；於96、
    97年再因施用毒品案件，分經本院以97年度訴緝字第213 號
    、97年度審訴字第5451號判處有期徒刑1 年、8 月確定，並
    以98年度審聲字第761 號定應執行為有期徒刑1 年6 月確定
    。前開3 罪合併及接續執行，於99年5 月25日縮短刑期假釋
    出監，並於99年9 月12日保護管束期滿未經撤銷視為執行完
    畢。詎不知悔改，基於施用第一級毒品之犯意，於100 年1
    月9 日14時許，在高雄市旗津區渡船巷101 之2 號，以將第
    一級毒品海洛因摻入香菸點燃吸食之方式，施用第一級毒品
    海洛因1 次。嗣於同年1 月10日14時30分許，在高雄市旗津
    區○○○路66號中洲派出所，依法接受定期採尿送驗，檢驗
    結果呈嗎啡陽性反應，始悉上情。
二、案經高雄市政府警察局鼓山分局移請臺灣高雄地方法院檢察
    署檢察官偵查起訴。
    理  由
一、本件被告鄭瓊芬所犯為死刑、無期徒刑、最輕本刑為3 年以
    上有期徒刑以外之罪，其於準備程序中就被訴事實為有罪之
    陳述，經本院告知簡式審判程序之旨，並聽取當事人意見後
    ，認宜進行簡式審判程序，爰依刑事訴訟法第273 條之1 第
    1 項規定，裁定進行簡式審判程序，合先敘明。
二、上開事實，業經被告於本院審理中坦承不諱，其經警採集尿
    液送檢驗結果，呈第一級毒品海洛因人體代謝分解後之嗎啡
    陽性反應等情，有列管毒品人口尿液檢體採集送驗紀錄表及
    台灣檢驗科技股份有限公司濫用藥物實驗室濫用藥物檢驗報
    告1 紙（見警卷第14頁）在卷可參，足認被告之任意性自白
    核與事實相符，堪以認定，故本案事證明確，被告犯行堪以
    認定。按犯毒品危害防制條例第10條之罪，經法院裁定觀察
    、勒戒後，倘於5 年內再犯，經依法為追訴處罰者，縱其第
    三次（或第三次以上）施用毒品之時間，在初犯或二犯之保
    安處分執行完畢釋放5 年以後，即非屬5 年後再犯之情形，
    而應依該條例第10條逕予刑罰制裁（最高法院95年第7 次刑
    事庭會議決議參照）。被告前因施用毒品案件，經本院裁定
    令入勒戒處所施以觀察、勒戒後，認有繼續施用毒品傾向，
    經裁定施以強制戒治，於民國於90年11月7 日強制戒治執行
    完畢釋放，復於93年、94年因施用毒品等案件，分經本院93
    年度訴字第1233號、94年度訴字第1351號判處有期徒刑各8
    月確定，嗣以94年度聲字第2508號裁定應執行有期徒刑1 年
    2 月確定，於95年1 月27日縮短刑期假釋出監並付保護管束
    ，於95年4 月5 日保護管束期滿未經撤銷視為執行完畢，此
    有臺灣高等法院被告前案紀錄表1 份在卷可佐。被告係於初
    犯經觀察勒戒、強制戒治執行完畢釋放後，5 年內再犯施用
    毒品罪，已依法為追訴處罰，故被告於本案復為施用毒品之
    犯行，已不合於5 年後再犯之規定，揆諸前揭說明，仍應由
    檢察官予以追訴，依法論科。
三、核被告所為係犯毒品危害防制條例第10條第1 項之施用第一
    級毒品罪，被告施用第一級毒品海洛因前持有第一級毒品海
    洛因之低度行為，應為施用之高度行為所吸收，不另論罪。
    又被告有如事實欄所載之前案科刑及執行完畢紀錄，有卷附
    臺灣高等法院被告前案紀錄表可按，其受有期徒刑之執行完
    畢後，5 年以內故意再犯上開有期徒刑以上之本罪，為累犯
    ，應依刑法第47條第1 項之規定加重其刑。爰審酌被告前已
    有多次施用毒品之前科，如前所述，素行不良，仍未深切體
    認毒品危害己身之鉅，及早謀求脫離毒害之道，反再次漠視
    法令禁制而犯本罪，戒除毒癮之意志薄弱，且犯後曾以就醫
    用藥為由，託詞矯飾，態度難認良好；然施用毒品所生危害
    ，實以自戕身心健康為主，對於他人之生命、身體、財產等
    法益，尚無明顯而重大之實害，又被告最終能知悔悟坦認犯
    行，暨其智識程度、家庭經濟狀況等一切情狀，量處如主文
    所示之刑，以示懲儆。
據上論斷，應依刑事訴訟法273 條之1 第1 項、第299 條第1 項
前段，毒品危害防制條例第10條第1 項，刑法第11條前段、第47
條第1 項，判決如主文。
本案經檢察官鄭靜筠到庭執行職務。
中    華    民    國  100     年    7     月    15    日
                  刑事第十一庭  法  官  鄭  瑋
以上正本證明與原本無異
如不服本判決應於收受本判後10日內向本院提出上訴書狀，並應
敘述具體理由。如未敘述上訴理由者，應於上訴期間屆滿後20日
內向本院補提理由書狀（均須按他造當事人之人數附繕本）「切
勿逕送上級法院」。
中    華    民    國   100    年    7     月    18    日
                                書記官  蔡佩珊
附錄論罪科刑法條：
毒品危害防制條例第10條
施用第一級毒品者，處 6 月以上 5 年以下有期徒刑。
施用第二級毒品者，處 3 年以下有期徒刑。